# 国资企发[1994]81号是否有效

提问人：wyx1963 时间：2011-08-22 11:39:10
股份有限公司国有股管理暂行办法--国资企发[1994]81号 是否有效

回答人：chenyiwei
请查阅《财政部关于公布废止和失效的财政规章和规范性文件目录（第十批）的决定》（财政部令第 48 号）。已被列入废止文件目录。